【裁判字號】    89,簡上,91
【裁判日期】    900103
【裁判案由】    傷害等
【裁判全文】
臺灣士林地方法院刑事判決                          八十九年度簡上字第九一號
    上  訴  人  乙○○
    即  被  告
    選任辯護人  孫冬生
右列上訴人因傷害等案件，不服本院八十九年度簡字第七八二號中華民國八十九年七
月十七日第一審判決（聲請案號：八十九年度偵字第四八一二號），提起上訴，本院
管轄之第二審合議庭判決如左：
    主  文
上訴駁回。
乙○○緩刑貳年。
    事  實
一、乙○○與甲○○素不相識，於民國八十九年五月二日下午五時許，甲○○駕駛車
    號ＨＺ—六五０六號自小客車行經台北市士林區○○○道○段二五０巷前時，超
    越乙○○所駕駛車號七Ｆ—八八０一號自小客車並鳴按喇叭，詎乙○○竟因而心
    生不滿，於駕車尾隨甲○○前往台北市○○區○○路七號地下停車場後，在甲○
    ○自車內走出之際，對其稱：你超車害我差點出車禍等語，雙方進而互罵，而發
    生拉扯，乙○○即基於普通傷害之犯意，徒手毆打並以腳踹甲○○，致甲○○因
    而受有右髖部位瘀腫四乘五公分、左側背部瘀腫四乘四公分，左臉頰腫二乘三公
    分、右耳殼瘀傷一乘一公分、右肘擦傷二乘二公分、左手掌擦傷一乘一公分及右
    側耳膜破裂之傷害。嗣林姿玲因遭毆打，欲持其所有、型號為ＰＡＮＡＳＯＮＩ
    ＣＧＤ—九０之行動電話報警，乙○○見狀，復另行基於毀損之犯意，搶走甲○
    ○之行動電話並向地上摔去，致損壞該手機，足以生損害於甲○○。
二、案經被害人甲○○訴由台北市政府警察局士林分局報請台灣士林地方法院檢察署
    檢察官偵查起訴。
    理  由
一、訊據被告固不否認有右揭傷害告訴人甲○○之事實，惟矢口否認有故意傷害之犯
    意及毀損之犯行，辯稱：是告訴人先打他，要扯爛其衣服，所以才打告訴人，行
    動電話是因為告訴人要用手機打他，他撥開行動電話才不小心掉在地上云云。經
    查：右揭事實，業據告訴人於警訊、偵查及本院調查時指訴歷歷，且有台北市立
    陽明醫院甲種診斷書一件及手機照片三張在卷可稽。雖其辯稱係告訴人先打他、
    其才打告訴人云云，然被告自承當時係其看到告訴人時，先跟告訴人說：你超車
    害我差點出車禍等語，雙方始進而互罵，則本件爭執乃因被告主動挑釁所引起甚
    明，又被告自承係因為告訴人扯破其衣服，其生氣才打告訴人，則被告毆打告訴
    人顯係出於報復之心，而非出於防衛之意亦明，其有故意傷害之犯意自堪認定。
    又被告雖辯稱因告訴人以手機揮打他，其撥開才不小心掉在地上云云。然被告於
    偵查中已自承「她當時要打電話，我以為她要叫人來打我們，就將她手機打掉，
    摔在地上，壞掉了」等語，而證人丙○○雖證稱係因告訴人用手機揮被告，被告
    撥開才掉在地上云云，然其當時係坐在車內，位置在駕駛座後面，且距離告訴人
    約有一台半車之距離，縱其看見告訴人有揮手機之動作，然告訴人究竟係要打電
    話才舉起手機或要以手機打被告，以其位置尚無法判斷，且其與被告為同學關係
    ，所言難免偏頗，而告訴人堅指因其要報警，被告才將手機搶走摔壞等情，且被
    告亦於偵查中自承係因告訴人要打電話，其才將手機揮掉等語，則被告有毀損之
    故意甚明，被告事後翻異前供，所辯顯係卸責之詞，不足採信。事證明確，其犯
    行洵堪認定，應依法論科。
二、核被告所為，係犯刑法第二百七十七條第一項、第三百五十四條之故意傷害罪及
    毀損罪。原審援引刑事訴訟法第四百四十九條第一項前段、第四百五十四條第二
    項、刑法第二百七十七條第一項、第三百五十四條、第四十一條、第五十一條第
    五款，罰金罰鍰提高標準條例第一條前段、第二條，並審酌被告犯罪之動機、目
    的、手段，犯罪時所受之刺激及其品性、生活狀況、智識程度、犯罪所生之損害
    ，及犯罪後態度等一切情狀，就傷害罪部分判處被告有期徒刑三月，如易科罰金
    ，以三百元折算一日，就毀損罪部分，判處被告有期徒刑二月，如易科罰金，以
    三百元折算一日，應執行有期徒刑四月，如易科罰金，以三百元折算一日，認事
    用法並無不當，量刑亦稱妥適。上訴人以其本件之發生係因告訴人所引起，且其
    無毀損之故意，指摘原判決不當，請求撤銷改判云云，核非可採，其上訴為無理
    由，應予駁回。
三、惟被告前未曾受有期徒刑以上刑之宣告，此有本院被告全國前案紀錄表在卷可按
    ，其因一時衝動致罹刑典，事後已與告訴人和解，告訴人亦表示不再訴追之意，
    經此偵審教訓，自當知所警惕，信無再犯之虞，本院因認前開宣告之刑以暫不執
    行為適當，爰併宣告緩刑二年，以觀後效，用啟自新。
據上論斷，應依刑事訴訟法第四百五十一條之一第一項、第三項、第三百六十八條，
刑法第七十四條第一款，判決如主文。
本案經檢察官陳瑞仁到庭執行職務
中    華    民    國      九   十      年     一       月      三       日
                                  臺灣士林地方法院刑事第四庭
                                          審判長法  官
                    法  官
                                                法  官
右正本證明與原本無異。
本判決不得上訴。
                                          書記官
中    華    民    國      八十        年               月               日


司法院資訊處製作；財團法人民間司法改革基金會備份。
